最高法院刑事判決　　　　　　一○○年度台上字第二七一一號
上　訴　人　呂彥宏
選任辯護人　陳培仁律師
　　　　　　張麗玉律師
上　訴　人　林一平
選任辯護人　孫治平律師
上　訴　人　鮑孟強
上列上訴人等因違反槍砲彈藥刀械管制條例等罪案件，不服台灣
高等法院中華民國九十九年一月十二日第二審判決（九十七年度
上訴字第五六一四號，起訴及追加起訴案號：台灣宜蘭地方法院
檢察署九十七年度偵字第一九四四、一九八一、二一一四、二六
九九號、補證字第七六號），提起上訴，本院判決如下：
    主  文
上訴駁回。
    理  由
按刑事訴訟法第三百七十七條規定，上訴於第三審法院，非以判
決違背法令為理由，不得為之。是提起第三審上訴，應以原判決
違背法令為理由，係屬法定要件。如果上訴理由書狀並未依據卷
內訴訟資料，具體指摘原判決不適用何種法則或如何適用不當，
或所指摘原判決違法情事，顯與法律規定得為第三審上訴理由之
違法情形，不相適合時，均應認其上訴為違背法律上之程式，予
以駁回。本件原判決撤銷第一審關於上訴人鮑孟強、呂彥宏、林
一平違反槍砲彈藥刀械管制條例部分之科刑判決，改判依想像競
合犯關係從一重論處鮑孟強未經許可，寄藏手槍罪刑；呂彥宏、
林一平共同未經許可，持有手槍罪刑（均累犯）；並維持第一審
論處林一平偽證罪刑（累犯）之判決，駁回該部分其在第二審之
上訴，已詳敘認定犯罪事實所憑之證據及其認定之理由，並對上
訴人等所辯各節，如何不足採信，均已依據卷內資料，詳予指駁
，從形式上觀察，並無足以影響判決結果之違法情形存在。而證
據之取捨及事實之認定，為事實審法院之職權，苟其判斷無違經
驗法則或論理法則，即不能任意指為違法。查扣案手槍一枝（槍
枝管制編號0000000000）及案發現場取出之彈頭四顆，於偵查中
經內政部警政署刑事警察局鑑定結果，認定：送鑑手槍一枝，係
口徑9MM制式自動手槍，為捷克CZ廠75 型，槍管內具六條右旋來
復線，擊發功能正常，可供擊發同口徑制式子彈使用，認具殺傷
力。送鑑彈頭四顆，認均係已擊發9MM 之制式銅包衣彈頭，經比
對結果，其來復線特徵紋痕相吻合，均係由同一槍枝所擊發。有
該局民國九十七年六月十八日刑鑑字第0970077027號槍彈鑑定書
、九十七年七月十日刑鑑字第0970077029號槍彈鑑定書、九十七
年七月十日刑鑑字第0970093688號函可稽。嗣經原審再送法務部
調查局鑑定結果，亦認：送鑑手槍之試射彈頭，與送鑑四顆彈頭
比對結果，其來復線特徵紋痕均相吻合，均係由送鑑手槍所擊發
，扣案槍枝係屬捷克國製造CZ-75 FULL AUTO 型式，係制式槍枝
機械性能良好，能夠擊發9MMLuger子彈。以槍械整體性言，彈匣
為必備零組件，就CZ-75 FULL AUTO 型式而言有多餘的（預備）
彈匣方能用以轉作前握把使用，屬輔助性功能等情，亦有法務部
調查局九十八年四月三十日調科參字第09800255300 號鑑定通知
書及九十八年九月八日調科參字第09800454210 號函在卷足憑。
原判決因認該槍枝為具有殺傷力之制式手槍，核無不合。原判決
併依憑鮑孟強於警詢及檢察官偵查時之供述，林一平坦承有持槍
及開槍犯行之自白，證人吳御丞、黃偉倫、林俊宏、李銘宗、陳
佳駿、黃信瑋、劉心旋、黃彥傑於檢察官偵查時之證言，對照上
訴人等分別於偵訊時以證人身分對於其他共同被告部分所為之證
述，參酌卷內其他證據調查之結果，綜合判斷，認上訴人等確有
如其事實欄二、三所載之未經許可，寄藏或持有制式手槍、子彈
之犯行，其三人間就持有槍、彈部分有犯意聯絡及行為分擔，均
屬共同正犯。另依第一審九十七年度訴字第三四三號案件九十七
年九月二十四日下午二時十五分之審判筆錄與林一平之證人結文
，林一平於第一審訊問時之供述，參酌前揭違反槍砲彈藥刀械管
制條例部分相關之證據調查結果，認林一平有其事實欄四所載之
偽證犯行，已詳敘其取捨證據及認定事實之心證理由，所為論斷
無違經驗法則及論理法則，亦無所指理由不備或理由矛盾之違法
情形存在。上訴意旨，對於原判決究竟如何違背法令，並非依據
卷內資料為具體之指摘，徒執陳詞，而為事實之爭辯，並對原審
採證認事之職權行使，任意爭執，難謂已符合首揭法定上訴要件
，其等上訴違背法律上之程式，均應予駁回。至林一平、呂彥宏
所犯與未經許可持有手槍罪有裁判上一罪關係之刑法第三百零五
條恐嚇危害安全罪部分，核屬刑事訴訟法第三百七十六條第一款
所列不得上訴於第三審法院之案件。其等未經許可持有手槍罪部
分之上訴既非合法，本院自無從依審判不可分原則，就該恐嚇危
害安全罪部分，併為實體上之審判，該部分上訴自屬法律上不應
准許，應併予駁回。
據上論結，應依刑事訴訟法第三百九十五條前段，判決如主文。
中    華    民    國  一○○  年    五    月   十九   日
                      最高法院刑事第九庭
                          審判長法官  石  木  欽  
                                法官  洪  佳  濱  
                                法官  韓  金  秀  
                                法官  段  景  榕  
                                法官  周  煙  平  
本件正本證明與原本無異
                                      書  記  官  
中    華    民    國  一○○  年    五    月  二十五  日
                                                      V